臺灣屏東地方法院刑事判決　　　　　　　100年度易字第197號
公　訴　人　臺灣屏東地方法院檢察署檢察官
被　　　告　張俊民
上列被告因違反毒品危害防制條例案件，經檢察官提起公訴（99
年度毒偵字第2880號），被告於本院準備程序中為有罪之陳述，
經裁定進行簡式審判程序，本院判決如下：
    主  文
張俊民施用第二級毒品，處有期徒刑肆月，如易科罰金，以新臺
幣壹仟元折算壹日。扣案之甲基安非他命殘渣袋包沒收銷燬之
；吸食器壹組、玻璃球管壹支、塑膠分裝杓壹支，均沒收之。
    事實及理由
一、本院認定被告張俊民之犯罪事實、證據，除於犯罪事實欄將
    「吸食器4 組」更正為「吸食器1 組」、並證據部分增列被
    告於本院審理之自白外，餘均與檢察官起訴書之記載相同，
    茲引用之（如附件）。
二、查甲基安非他命屬毒品危害防制條例第2條第2項第2 款所列
    之第二級毒品，核被告所為，係犯毒品危害防制條例第10條
    第2 項之施用第二級毒品罪。被告因施用第二級毒品甲基安
    非他命而持有甲基安非他命之低度行為，為其施用之高度行
    為所吸收，不另論罪。爰審酌被告前於觀察、勒戒及強制戒
    治後，仍不知警惕，不思尋求正當之身心發展，竟又施用足
    以導致精神障礙、性格異常，甚至造成生命危險之毒品，戕
    害一己之身心健康，對社會治安可能之危害程度非微，兼衡
    其於犯罪後坦承犯行，犯後態度良好，其智識程度為國中肄
    業、經濟狀況小康等一切情狀，量處如主文所示之刑，並諭
    知易科罰金之折算標準。扣案之甲基安非他命殘渣袋3 只，
    業經被告自承係施用甲基安非他命毒品所用，經檢驗殘留甲
    基安非他命，難以析離（強行析離所費不合比例原則），應
    視同本案所查獲之第二級毒品甲基安非他命，依毒品危害防
    制條例第18條第1 項前段規定，沒收銷燬之。另吸食器1 組
    、玻璃球管、塑膠分裝杓各1 支，係被告所有供施用毒品甲
    基安非他命犯罪所用之物，亦據被告陳明在卷，爰依刑法第
    38條第1 項第2 款之規定，宣告沒收之。
據上論斷，應依刑事訴訟法第284 條之1 、第273 條之1 第1 項
、第299 條第1 項前段、第310 條之2 、第454 條第2 項，毒品
危害防制條例第10條第2 項、第18條第1 項前段，刑法第11條前
段、第41條第1 項前段、第38條第1 項第2 款，判決如主文。
本案經檢察官許英輝到庭執行職務。
中    華    民    國   100    年    4     月    21    日
                  刑事第四庭    法  官  蔡玉雪
以上正本證明與原本無異。
如不服本判決應於收受判決後10日內向本院提出上訴書狀，並應
敘述具體理由；其未敘述上訴理由者，應於上訴期間屆滿後20日
內向本院補提理由書（均須按他造當事人之人數附繕本）「切勿
逕送上級法院」。
中    華    民    國   100    年    4     月    21    日
                                書記官  黃麗燕
附錄本案論罪科刑法條：
毒品危害防制條例第10條第2項
施用第二級毒品者，處3年以下有期徒刑。
【附件】
臺灣屏東地方法院檢察署檢察官起訴書
                                    99年度毒偵字第2880號
    被      告  張俊民  男  36歲（民國○○年○月○日生）
                        住屏東縣屏東市斯文里斯文65號
                        國民身分證統一編號：Ｚ000000000號
上列被告因違反毒品危害防制條例案件，業經偵查終結，認應提
起公訴，茲將犯罪事實及證據並所犯法條分敘如下：
        犯罪事實
一、張俊民前於民國87年間因施用毒品案件，經臺灣屏東地方法
    院裁定送觀察、勒戒後，因認有繼續施用毒品之傾向，再經
    同院裁定送強制戒治，嗣於89年6月20日因執行完畢出所，
    並由本署檢察官以89年度戒毒偵字第299號為不起訴處分。
    復於90、91年間再因施用毒品案件，經同院以90年屏簡字第
    79號、91年易緝字第95號均判處有期徒刑6月確定，兩案接
    續執行，於93年2月15日因縮刑期滿執行完畢。詎其仍不知
    悔改，於99年11月23日19時許，基於施用第二級毒品甲基安
    非他命之犯意，在其屏東縣屏東市斯文里斯文65號之住家內
    ，以將甲基安非他命置入玻璃球內用打火機燒烤之方式，施
    用第二級毒品甲基安非他命1次。嗣於99年11月24日1時10分
    許，經警持搜索票，前往其上開住處執行搜索，扣得安非他
    命吸食器4組、玻璃球管、塑膠分裝杓1支、安非他命殘渣袋
    3個等物，並經採集其尿液送驗後，結果呈甲基安他命陽性
    反應，因而查悉上情。
二、案經高雄市政府警察局新興分局報告偵辦。
        證據並所犯法條
一、證據清單及待證事實：
  ┌──┬───────────┬───────────────┐
  │編號│    證  據  資  料    │    待  證  事  實            │
  ├──┼───────────┼───────────────┤
  │ 1  │被告張俊民之刑案資料註│證明被告已非施用毒品的初犯，應│
  │    │紀錄表                │予起訴。                      │
  ├──┼───────────┼───────────────┤
  │    │被告張俊民於警詢與偵訊│坦承有於前揭時地施用甲基安非他│
  │ 2  │中之供述              │命之事實。                    │
  ├──┼───────────┼───────────────┤
  │    │尿液採證代碼與真實姓名│被告張俊民在警局採尿之時間為99│
  │ 3  │對照表                │年11月24日，代號為A99784號。  │
  ├──┼───────────┼───────────────┤
  │    │高雄市立凱旋醫院100年1│編號A99784號之尿檢驗結果，呈安│
  │ 4  │月24日濫用藥物尿液檢驗│非他命與甲基安非他命性反應，證│
  │    │報告                  │明被告施用第二級毒品甲基安非他│
  │    │                      │命之事實。                    │
  ├──┼───────────┼───────────────┤
  │ 5  │高雄市政府警察局新興分│證明員警於前揭時地扣得上開物品│
  │    │局搜索扣押筆錄、扣押物│之事實。                      │
  │    │品目錄表              │                              │
  ├──┼───────────┼───────────────┤
  │ 6  │毒品初步檢驗報告      │扣案殘渣袋經以初步試劑檢驗結果│
  │    │                      │呈甲基安非他命陽性反應之事實。│
  └──┴───────────┴───────────────┘
二、核被告張俊民所為，係犯毒品危害防制條例第10條第2項之
    施用第二級毒品罪嫌。其持有第二級毒品進而施用，持有之
    低度行為施用之高度行為所吸收，請不另論罪。扣案殘渣袋
    毒品甲基安非他命，請依同條例第18條宣告沒收銷燬之。
三、依刑事訴訟法第251條第1項提起公訴。
    此    致
臺灣屏東地方法院
中    華    民    國   100    年     2    月    14    日
                                檢察官  陳  狄  建
本件正本證明與原本無異
中    華    民    國   100    年     2    月    25    日
                                書記官  黃  美  滿